【裁判字號】    92,交聲,1074
【裁判日期】    920930
【裁判案由】    違反道路交通管理處罰條例聲明異議
【裁判全文】
臺灣臺北地方法院交通事件裁定                  九十二年度交聲字第一○七四號
    異  議  人
    即受處分人  甲○○  男  四.
右列受處分人因違反道路交通管理處罰條例事件，對於臺北市交通事件裁決所中華民
國九十二年八月二十五日所為之處分（原處分案號：北市裁三字第裁二二－ＡＢＺ○
三五四二九號），聲明異議，本院裁定如左：
    主      文
異議駁回。
    理      由
一、按道路交通管理處罰條例第三條第八款及道路交通安全規則第二條第一項第一款
    ，均明文規定該等有關道路交通管理法規所稱之汽車包含機器腳踏車。次按汽車
    駕駛人飲用酒類或其他類似物後其吐氣所含酒精濃度超過每公升○‧二五毫克者
    ，不得駕車，道路交通安全規則第一百十四條第二款已有明定。又汽車駕駛人，
    駕駛汽車經測試檢定有酒精濃度超過規定標準者，處新臺幣（下同）一萬五千元
    以上六萬元以下罰鍰，並當場移置保管其車輛及吊扣其駕駛執照一年，道路交通
    管理處罰條例第三十五條第一項第一款定有明文。
二、本件異議人即受處分人甲○○於民國九十二年八月九日凌晨三時三十分許，酒後
    騎乘車牌號碼ＡＩＮ–二五一號重型機車，途經臺北市中正區○○○路○段與寧
    波西街交岔路口處，經警攔停而發覺測試檢定其呼氣所含酒精濃度值達每公升○
    ‧七三毫克，為臺北市政府警察局中正第二分局警員林華安以受處分人騎乘機車
    有違反前揭道路交通管理處罰條例第三十五條第一項第一款規定之行為當場掣單
    舉發，經將舉發通知單送達於受處分人後，受處分人於舉發通知單上所載之應到
    案日期前向原處分機關提出申訴，經原處分機關函請舉發單位調查結果，仍認受
    處分人有前開違規行為，原處分機關乃依道路交通管理處罰條例第三十五條第一
    項第一款及違反道路交通管理事件統一裁罰基準表之規定，於九十二年八月二十
    五日裁處受處分人罰鍰四萬五千元，並吊扣駕駛執照十二個月。
三、訊據受處分人固不否認於前揭時地為警攔檢測試呼氣所含酒精濃度結果達每公升
    ○‧七三毫克之事實，惟矢口否認有右述違規行為，辯稱：當天伊是搭載友人回
    家，並在友人家中聊天時，喝蜂膠及少許高粱酒，嗣因機車未停在機車位恐被拖
    吊，出來欲將機車移至機車位停放時，適逢警員巡邏到場，表示要臨檢實施酒精
    含量測試，結果伊呼氣所含酒精濃度值達每公升○‧七三毫克，致被誤為酒後駕
    車云云。然查，受處分人於前揭時地違規酒後騎乘機車等情，業據證人即目睹受
    處分人騎乘機車違規行駛之警員張資盛於本院九十二年九月十六日調查時，以具
    結擔保其供述之真實性，並在負擔偽證罪之處罰心理下證稱：伊當時是乘巡邏車
    的巡邏勤務，途經臺北市○○○路○段與寧波西街交岔路口時，看到受處分人騎
    乘機車搭載他的友人從寧波西街右轉和平西路二段，伊是看到受處分人的友人未
    戴安全帽，才向前攔停，又聞到受處分人有酒味，故另請求支援，始由林華安到
    場協助實施酒精測試，結果其呼氣所含酒精濃度值達每公升○‧七三毫克等語。
    按證人張資盛乃為原處分機關所認定受處分人有前開騎乘機車違規行為之原證人
    ，其並到庭在本院法官面前以言詞供述本件訴訟上之待證事實–即受處分人有前
    開違規事實，本院由其上述證述已得有受處分人確有上開違規行為之心證，且於
    本件卷存證據資料內並無任何積極證據足以證明證人張資盛上開證詞係屬虛偽，
    亦無足以令人顯信張資盛之證述為不可採之品性證據或前科證據存在，本院自不
    得僅以證人係本件攔停舉發之員警而全盤抹煞其在訴訟上所具有之原證人資格，
    而受處分人復無舉出或聲請本院調查任何對其有利之證據，以使本院對證人所供
    述受處分人違規之行為產生任何合理之懷疑，從而本件異議人雖以前開情詞置辯
    ，尚難認為可採，本件事證明確，受處分人有上述違規行為洵堪認定。
四、綜上所述，受處分人確有酒後騎乘機車，經警測試檢定其吐氣中所含酒精濃度已
    達每公升○‧七三毫克之違規行為，從而原處分機關依前揭道路交通管理處罰條
    例第三十五條第一項第一款及違反道路交通管理事件統一裁罰基準表之規定裁處
    受處分人罰鍰四萬五千元，並吊扣駕駛執照十二個月，核無違誤，本件受處分人
    之異議為無理由，自應將其異議駁回。
據上論斷，應依道路交通案件處理辦法第十九條，裁定如主文。
中      華      民      國    九十二    年      九      月     三十     日
                                      臺灣臺北地方法院交通法庭
                                          法  官  張  江  澤
右正本證明與原本無異
如不服本裁定應於送達後五日內向本院提出抗告狀
                                          書記官  陳  泰  寧
中      華      民      國    九十二    年      十      月      三      日


司法院資訊處製作；財團法人民間司法改革基金會備份。
